臺灣高等法院臺南分院刑事裁定
111年度抗字第807號
抗  告  人  
即 受 刑人  王崐釧
上列抗告人因定應執行刑案件，不服臺灣臺南地方法院中華民國
111年9月30日裁定（111年度聲字第1560號）提起抗告，本院裁
定如下：
    主  文
抗告駁回。
    理  由
一、原裁定意旨略以：受刑人因犯洗錢防制法等案件，先後經判
    處如附表所示之刑，分經確定在案，有各該案件之判決書及
    臺灣高等法院被告前案紀錄表在卷可按。受刑人所犯如附表
    所示各罪刑，經檢察官聲請定應執行刑，合於定應執行刑規
    定，依刑事訴訟法第477條第1項、刑法第53條、第51條第5
    款等規定，就受刑人所犯如附表所示之罪，所處有期徒刑部
    分定應執行刑有期徒刑1年10月。
二、抗告意旨略以：按數罪併罰之定應執行刑，其目的在將各罪
    及宣告刑合併斟酌，進行充分而不過度之評價，透過重新裁
    量之刑罰填補受到侵害之社會規範秩序，而非絕對執行累計
    宣告刑，以免處罰過苛，俾符罪責相當之要求，為一種特別
    量刑過程，又定應執行刑之實體裁定，具有與科刑判決同一
    之效力，行為人所犯數罪，經裁判酌定其應執行刑確定時，
    即生實質之確定力，法院就行為人之同一犯罪所處之刑，如
    重複定刑，行為人顯有因同一行為而遭受雙重處罰之危險，
    懇請給予犯罪人公平公正之情理。
三、按數罪併罰之定應執行之刑，係出於刑罰經濟與責罰相當之
    考量，並非予以犯罪行為人或受刑人不當之利益，為一種特
    別的量刑過程，相較於刑法第57條所定科刑時應審酌之事項
    係對一般犯罪行為之裁量，定應執行刑之宣告，乃對犯罪行
    為人本身及所犯各罪之總檢視，除應考量行為人所犯數罪反
    應出之人格特性，並應權衡審酌整體刑法目的及相關刑事政
    策，在量刑權之法律拘束性原則下，依刑法第51條第5款之
    規定，採限制加重原則，以宣告各刑中之最長期為下限，各
    刑合併之刑期為上限，但最長不得逾30年，資為量刑自由裁
    量權之外部界限，並應受法秩序理念規範之比例原則、平等
    原則、責罰相當原則、重複評價禁止原則等自由裁量權之內
    部抽象價值要求界限之支配，使以輕重得宜，罰當其責，俾
    符合法律授與裁量權之目的，以區別數罪併罰與單純數罪之
    不同，兼顧刑罰衡平原則。又個案之裁量判斷，除非有全然
    喪失權衡意義或其裁量行使顯然有違比例、平等諸原則之裁
    量權濫用情形，否則縱屬犯罪類型雷同，仍不得將不同案件
    裁量之行使比附援引，與本案之量刑輕重比較，視為判斷法
    官本於依法獨立審判之授權所為之量刑裁奪有否濫用情事（
    最高法院100年度台上字第21號判決、103年度台抗字第319
    號裁定均同此意旨）。是所定執行刑之多寡，係屬實體法上
    賦予法院依個案自由裁量之職權，如所為裁量未逾上述法定
    範圍，且無濫權情形，即無違法可言（最高法院99年度台抗
    字第583號、第723號裁定均同此意旨）。
四、經查：本件受刑人因犯如原裁定附表編號1至6所示之罪，先
    後經法院判處如原裁定附表編號1至6所示之刑，先後經法院
    判決確定在案，且犯罪日期均於如原裁定附表編號1至4所示
    判決確定日期即民國111年5月3日前，且聲請人臺灣臺南地
    方檢察署檢察官乃因抗告人即受刑人之請求，向最後事實審
    之原審法院聲請定其應執行刑，此亦有受刑人「數罪併罰聲
    請狀」1份在卷可考（見原審卷第7頁）。故原審法院審核卷
    證結果，認聲請為正當，裁定就受刑人所犯如原裁定附表所
    示之罪，所處有期徒刑部分定應執行刑有期徒刑1年10月，
    經核原裁定前揭所定應執行之刑，乃係在各罪宣告之有期徒
    刑最長期（有期徒刑6月）以上，各罪加總之刑期【有期徒
    刑（6月＊2＋4月＊2＋3月＋3月＋4月＋3月＝2年9月）】以下，並未
    逾越刑法第51條第5款之外部性界限；且已考量抗告人所犯
    如原裁定附表編號1至5所示之罪，前業經本院以111年度聲
    字第476號裁定定應執行刑有期徒刑1年8月確定，再加計抗
    告人所犯如原裁定附表編號6所示之刑即有期徒刑3月，是本
    件定應執行刑之內部界限為有期徒刑1年11月（即有期徒刑1
    年8月＋3月），是原審定應執行刑為有期徒刑1年10月亦未逾
    越上開內部界限。此外，本院並考量抗告人所犯如原裁定附
    表所示各罪之犯罪類型包含竊盜、妨害自由、洗錢防制法等
    ，罪質上並非完全相同，兼衡抗告人所犯數罪所反應的人格
    特性、於併合處罰時其責任非難重複之程度、實現刑罰經濟
    的功能，暨數罪對法益侵害之加重效應等總體情狀綜合判斷
    ，原裁定所定之應執行刑，其裁量權之行使，並未悖於法律
    秩序之理念，亦無違反不利益變更禁止原則，且無明顯過重
    而違背比例原則或公平正義之情形，亦無抗告意旨所指就行
    為人之同一犯罪所處之刑為重複定刑等情，是原審定應執行
    刑之裁量權行使，並無違法或有恣意等不當。受刑人仍執前
    詞，提起抗告，自非屬有據，其抗告為無理由，應予駁回。
五、據上論結，應依刑事訴訟法第412條，裁定如主文。
中　　華　　民　　國　　111 　年　　10　　月　　31　　日
                  刑事第三庭    審判長法　官  郭玫利
                                      法　官  王美玲
                                      法　官  林臻嫺
以上正本證明與原本無異。
如不服本裁定，應於收受本裁定後五日內向本院提出抗告狀。
　　　　　　　　　　　　　　　　　　　書記官  劉素玲
中　　華　　民　　國　　111 　年　　10　　月　　31　　日